# 请教陈版，债转股的现金流如何编制？

提问人：小布丁 198601 时间：2015-01-10 08:26:25
请教陈版，母公司借给子公司的钱，原来母公司在其他应收款核算，子公司在其他应付款核算， 7000 万。 后母公司与子公司签订债转股协议，直接债转股。 那么这块现金流该在母公司、子公司和合并报表如何处置呢？ 谢谢陈版

回答人：chenyiwei
不涉及实际的现金流，因此在双方的现金流量表正表中均不反映。双方各自现金流量表补充资料中的处理取决于原先发生现金流时是否将其作为经营活动。

提问人：小布丁 198601 时间：2015-01-10 15:31:00
原先发生现金流时作为经营性了

回答人：chenyiwei
此处转股时，双方在本期的“经营性应收／应付项目增减”中都应当剔除该因素导致的应收应付项目变动，否则无法编平。